臺灣雲林地方法院刑事裁定            100年度偵聲字第145號
聲  請  人  臺灣雲林地方法院檢察署檢察官
被      告  黃曉萍
選任辯護人  林俊欽律師
上列被告因聲請延長羈押案件，經檢察官聲請延長羈押，本院裁
定如下：
    主  文
黃曉萍之羈押期間，自民國壹佰年拾貳月拾捌日起延長貳月，並
禁止接見、通信。
    理  由
一、聲請意旨略以：被告黃曉萍雖於偵查中坦承與另案被告林米
    勇共同販賣第一、二級毒品之犯行，惟就另案被告林米勇遭
    警扣得之第一級毒品海洛因267.55公克為何人持有尚有爭執
    ，仍待續予釐清；扣案之海洛因依國內主要毒品買賣平均價
    格大盤價至少價值新臺幣（下同）76萬元，若經淡化處理下
    至小盤可販售價，更高達232 萬元之譜，此有國內主要毒品
    平均價格表1 紙可參，足徵被告資力不俗。被告曾因躲避查
    緝而搬離雲林至桃園居住，如今面對本件長期自由刑之拘束
    ，在其尚有能力支付逃亡所需之情形下，被告躲避偵審棄保
    逃亡疑慮顯而易見，是認被告所犯為最輕本刑5 年以上之販
    賣第一、二級罪嫌，有逃亡之虞，原羈押之原因及必要性仍
    存續，爰依刑事訴訟法第108 條第1 項聲請延長羈押，並請
    准對被告禁止接見通信等語。
二、被告前因販賣第一、二級毒品案件，於偵查中經聲請人向本
    院聲請羈押，本院法官訊問被告後，認其涉犯毒品危害防制
    條例第4 條第1 項、第2 項罪嫌，犯罪嫌疑重大，而被告有
    逃避查緝，離開戶籍地在外地居住之事實，有事實足認有逃
    亡之虞，並有證人李宗賢、侯智元未到案，有勾串之虞，又
    其所涉犯之罪嫌，乃最輕本刑5 年以上有期徒刑之罪，故認
    有刑事訴訟法第101 條第1 項第1 、2 、3 款之羈押原因，
    且有羈押之必要性，而於民國100 年10月18日執行羈押，並
    禁止接見通信在案。
三、聲請人於羈押期間屆滿之5 日前，以首揭聲請意旨向本院聲
    請對被告延長羈押，經本院訊問被告後，並參酌卷內相關證
    據資料，認被告涉犯毒品危害防制條例第4 條第1 、2 項罪
    嫌，法定本刑為最輕本刑有期徒刑7 年以上之罪，將來面臨
    之刑期不短，尚無法排除被告為避免訟累、逃避法律制裁之
    逃亡可能性。且另案被告林米勇為警查獲時，扣得第一級毒
    品海洛因267.55公克，被告及另案被告均供稱為對方所有，
    亦無法排除有勾串或事後脫免之可能性。綜上，應認本件被
    告有羈押之原因，並有繼續羈押及禁止接見、通信之必要，
    是檢察官之聲請，核無不合，應予准許，被告應自100 年12
    月18日起延長羈押2 月，併予以禁止接見、通信。
五、依刑事訴訟法第101 條第1 項第1 款、第2 款、第3 款，第
    108 條第1 項、第5 項，裁定如主文。
中    華    民    國   100    年    12    月    12    日
                  刑事第一庭  法  官  楊陵萍
以上正本證明與原本無異。
如不服本裁定，應於裁定送達後5 日內向本院提出抗告狀（須附
繕本）。
                              書記官  廖千慧
中    華    民    國   100    年    12    月    12    日